【裁判字號】    89,易,756
【裁判日期】    891129
【裁判案由】    竊盜
【裁判全文】
臺灣雲林地方法院刑事判決                          八十九年度易字第七五六號
    公  訴  人  臺灣雲林地方法院檢察署檢察官
    被      告  乙○○
右被告因竊盜案件，經檢察官提起公訴（八十九年度偵字第三五九四號），本院判決
如左：
    主  文
乙○○結夥三人以上竊盜，處有期徒刑玖月。
    事  實
一、乙○○於民國八十九年八月二日凌晨三時許，夥同另二名不詳年籍之成年男子，
    共同意圖為自己不法之所有，由乙○○駕駛其配偶高湘櫻所有之車號Ｎ四─六六
    二一號自用小貨車，至戊○○經營位於雲林縣口湖鄉○○段三六一之二號漁池，
    由乙○○與其中一名不詳成年男子手持漁網，進入該漁池網取草蝦，旋將網得之
    草蝦，交由站立該自用小貨車上之其中一名不詳成年男子堆放，共同以此方法竊
    取戊○○養殖之草蝦約一百台斤〔起訴書誤繕為三兩〕，得手後，為埋伏之戊○○、丁○○發見，報警循線追緝。詎乙○○見警前來，竟駕駛該自用小貨車拒捕
    ，並壓過戊○○等人堆積之空心磚，而加速逃逸。嗣為戊○○記下車號，經警循
    線查得車號Ｎ四─六六二一號自用小貨車，為乙○○使用，並查獲該車上仍遺留
    有約三兩之草蝦，而查悉上情。
二、案經戊○○訴由雲林縣警察局北港分局報請臺灣雲林地方法院檢察署檢察官偵查
    起訴。
    理  由
一、訊之被告乙○○，對於車號Ｎ四─六六二一號自用小貨車為其配偶高湘櫻所有，
    該車平日由其駕駛使用，警察查獲當時該車上仍遺留有約三兩之草蝦，及其使用
    之該小貨車輪胎，與壓過之空心磚胎紋痕跡吻合等情不諱，惟矢口否認有竊盜犯
    行，辯稱：車號Ｎ四─六六二一號自用小貨車，是我太太的，平時都由我使用，
    我做花店生意，有人會去開車，車子平常放在倉庫，車上鑰匙沒有拔下來，一般
    借車會跟我講，當天沒有人向我借車，當時我在醫院照顧我母親，綽號長腳的朋
    友叫我出去喝酒，我沒有竊盜云云。惟查，右揭事實，已據告訴人戊○○指訴綦
    詳，核與證人丁○○即當時與戊○○埋伏報警之人到庭證以：當晚我與戊○○在
    附近商店泡茶，看到六六二一號可疑的車子經過，我通知戊○○，我們二人就前
    往躲著看，並通知警察來，但警察來時〔該車〕加速逃逸，我發見車子開車的人
    ，確定是當庭被告沒錯，且行竊當時有一人背影跟被告相同，我當天離行竊之人
    之現場，約三十公尺左右，當時夜色晚上，但有路燈，可以看到，不是很清楚，
    之前我在店裡收桌椅時，看到六六二一號車子經過，側面看到駕駛的人是被告沒
    錯，我確定是他等語，尚屬相符，並有相片六紙及贓物認領保管單可按。參以告
    訴人戊○○經營之該漁池，前於同年七月三十日即查獲當日前數日曾經失竊，已
    經告訴人戊○○陳明在案，該次失竊之草蝦，雖不能證明為被告乙○○所為，惟
    告訴人戊○○經營之該漁池，既曾於日前失竊草蝦，則告訴人此時對於漁池之周
    遭環境，及出入之人車對象，衡情應較一般人注意，俾免又失竊，此乃常情。因
    此，八十九年八月二日凌晨三時許，其經丁○○通知稱有可疑車輛進入，即與丁○○前往埋伏並報警前來緝捕，其此時既特別留意周遭環境等動態，則對於行竊
    之人，及行竊過程等特徵，應能深切記憶無誤。是告訴人戊○○及證人丁○○彼
    等當庭指認行竊之人，身材及背影與被告相同，並進而確定開車之人為被告等情
    ，應屬可採。被告空言否認行竊，辯稱其車子平時停在倉庫，鑰匙沒有拔下等情
    ，既不能舉證證明究係何人借車，或提出有利證據以供本院調查，上揭所辯自與
    常情不合，諉無足採。再者，被告乙○○對於當晚行縱，初則於警訊時供以：我
    是「晚上八時左右」去嘉義市○○路ＰＵＢ喝酒，約「晚上十二時左右到家，就
    進房間睡覺」云云，繼於本院訊問時〔問：八十九年八月二日凌晨三時有不在場
    證明嗎〕答以：當時我在「醫院照顧我母親，朋友叫我出去喝酒」，就是綽號長
    腳那個人〔指劉政弘〕找我出去喝酒云云。嗣經本院訊問證人劉政弘即綽號長腳
    之人，證以：當晚十點多找乙○○，陪他去看他媽媽，生病在北港家裡，我坐到
    十一點多，我跟乙○○的朋友到嘉義，去嘉義喝酒，回來時快三點了，當天五個
    人去，那五個人都是他〔指乙○○〕的朋友，我不認識．．．是一起回來，乙○○在裡面云云；再經本院再提示八十九年十一月六日被告乙○○訊問筆錄結果，
    證人劉政弘改口證稱：我曾與他出去喝酒，但不知道是那一天云云。綜合被告乙○○上揭所辯、及證人劉政弘證述以觀，就時間而言：被告乙○○於警訊時供以
    晚上八時左右，去嘉義市○○路ＰＵＢ喝酒，約晚上十二時左右到家，就進房間
    睡覺云云；核與證人劉政弘證以當晚十點多找乙○○，陪他去看他媽媽，生病在
    北港家裡，我坐到十一點多，我跟乙○○的朋友到嘉義，去嘉義喝酒，回來時快
    三點了，顯然不合。況，證人劉政弘經本院再訊問結果，亦不能確定與被告乙○○外出喝酒之日，是否確為失竊草蝦之日之晚上，就此部分證述，並不能為有利
    於被告之認定。就人數而言：被告乙○○初於警訊時供稱當晚十二時左右到家，
    即進入房間睡覺，惟嗣後改口供稱當晚綽號長腳即證人劉政弘找其外出喝酒，並
    未供有其他人一起喝酒情事；而證人劉政弘卻證以當天有五個人一起去，被告乙○○就此所辯，亦核與證人劉政弘所證不合。再者，被告於本院訊問時，供稱當
    時在醫院照顧我母親，朋友叫我出去喝酒，亦與證人劉政弘證以當晚十點多找乙○○，陪他去看他媽媽，生病在北港家裡等情有間。顯見被告乙○○上揭所辯，
    均與證人劉政弘之證述不合，參以被告乙○○前後供詞矛盾，上揭所辯，自無足
    取。證人劉政弘既不能確定失竊草蝦當日晚上〔即八十九年八月一日晚上至同年
    月二日凌晨三時期間〕與被告乙○○外出喝酒，其到庭所證應係附合、或受被告
    請託，而有迴護被告之舉，所證自難遽採。被告平日駕駛使用之車號Ｎ四─六六
    二一號自用小貨車，車上既遺留有草蝦，且該車逃逸時，該小貨車輪胎壓過空心
    磚，加速逃逸，事後查獲該小貨車後，經警比對胎紋與空心磚痕跡，又屬吻合等
    情，亦經證人甲○○、丙○○即雲林縣警察局北港分局金湖派出所查緝之員警到
    庭證述屬實，顯見該小貨車當時確實是駕往該漁池行竊草蝦無誤。被告乙○○為
    該小貨車之使用人，且其身材、背影、特徵，確與行竊中之一人相符，復經告訴
    人戊○○指認明確，而證人丁○○更進而指證開車之人，為被告乙○○無誤，在
    在均證明被告乙○○確有參與行竊草蝦至明。其空言否認行竊等情，應係犯後卸
    飾之舉，實無足取。事證明確，被告犯行堪以認定。
二、核被告所為，係犯刑法第三百二十一條第一項第四款之加重竊盜罪行。其與另二
    名不詳年籍之成年男子間，有犯意聯絡及行為之分擔，均為共同正犯。爰審酌被
    告無前科紀錄，有台灣雲林地方法院檢察署刑案資料查註紀錄表、本院被告全國
    前案紀錄表可按，其因一時貪念，竟夥同二名不詳年籍成年男子共犯此項竊盜罪
    ，參酌竊盜罪對於社會之危害程度，竊得之草蝦約一百台斤，價值新台幣二萬餘
    元左右，已經告訴人戊○○陳明，被害人之損失狀況，及被告乙○○遇警查緝時
    ，竟仍駕車加速逃逸，具有較大之社會危險性，其犯罪動機、目的、手段、犯後
    仍飾詞狡飾，迄無悔改之心等一切情狀，量處如主文所示之刑。
據上論斷，應依刑事訴訟法第二百九十九條第一項前段，刑法第二十八條、第三百二
十一條第一項第四款，判決如主文。
本案經檢察官林豐正到庭執行職務。
中      華      民國      八十九      年    十一    月  二十九    日
                                        臺灣雲林地方法院刑事第一庭
                                            法  官  林  秋  火
右正本證明與原本無異。
如不服本判決，應於判決送達後十日內，向本院提出上訴狀。（須附繕本）
                                            書記官  曾  玲  玲
中      華      民      國      八十九      年    十一    月  二十九    日
刑法第三百二十一條
犯竊盜罪而有左列情形之一者，處六月以上五年以下有期徒刑：
一、於夜間侵入住宅或有人居住之建築物、船艦，或隱匿其內而犯之者。
二、毀越門扇、牆垣或其他安全設備而犯之者。
三、攜帶兇器而犯之者。
四、結夥三人以上而犯之者。
五、乘火災、水災或其他災害之際而犯之者。
六、在車站或埠頭而犯之者。
前項之未遂犯罰之。


司法院資訊處製作；財團法人民間司法改革基金會備份。
